# 请教陈版：完工百分比下的停工损失处理

提问人：wx_5ea94855d748 时间：2020-04-29 15:33:08
陈版好，有个问题向您咨询下。问题 1 ：工程施工IPO企业，采用完工百分比核算，工程量法。工期一般到 3 年以上，个别项目存在停工情况，但由于IPO对预算总成本的调整幅度和频率要求较严格，同时基于谨慎性考虑，停工损失直接计入停工当期的主营业务成本，此种处理是否合适？如果调整预算总成本是否符合IPO要求呢。问题 2 ：
部分亏损合同仍在执行，但会占用一定金额的机器设备，但机器设备非项目专用，项目结束后可直接供其他项目使用，此种情况是否需要计提减值呢？

回答人：chenyiwei
1 、理论上要区分正常停工和非正常停工。正常停工如季节性停工等，是可以合理预见的，其停工期间的成本应计入合同总成本中，并且也可以对这部分成本的预算进行调整。单如果实际超支较大的，则应关注是否存在将不合理、非必要的成本混入的情况。非正常停工期间的损失直接计入损益。
2 、建议首先通过合同亏损准备方式体现这部分损失。同一笔损失不重复体现为合同亏损准备和固定资产减值准备。